# 出资比例和股权比例问题？

提问人：wucz 时间：2011-03-02 18:41:47
A是外商独资企业股东，该企业注册资本（实收） 1000 万美元，目前净资产 800 万美元，现国内企业B想投资 800 万美元到该企业，B要占50%的股权比例，但工商注册资本为 1800 万美元，按出资比例B应为44.4%，出资比例可以和股权比例不一样吗？ 目前公司法、中外合资经营企业法等相关法规是如何规定的？

回答人：chenyiwei
基本赞同“增资＋零对价转让”相结合的方式。但鉴于外商投资企业资本的变更需经过商务、外汇等主管部门批准，因此建议与主管部门事先沟通这样操作是否存在障碍。另外对于零对价转让部分股权，需向税务部门说明这样定价的合理性，以免被纳税调整。